【裁判字號】    89,上易,1360
【裁判日期】    890929
【裁判案由】    動產擔保交易法
【裁判全文】
臺灣高等法院高雄分院刑事判決                  八十九年度上易字第一三六號
    上  訴  人
    即  被  告  甲○○
右上訴人因違反動產擔保交易法案件，不服台灣高雄地方法院八十九年度易字第一九
八號中華民國八十九年六月十四日第一審判決（起訴案號：台灣高雄地方法院檢察署
八十八年度偵字第二六六一四號），提起上訴，本院判決如左：
    主  文
上訴駁回。
    事  實
一、甲○○於民國八十八（原判決誤為八十五年）年七月十六日，以其所有之車牌號
    碼ＺＧ－一二０三號自用小客車，向美商花旗銀行股份有限公司高雄分公司（下
    稱花旗銀行）辦理新台幣（下同）六十萬元之汽車貸款，並以動產擔保交易法所
    定動產抵押之方式，為花旗銀行設定動產抵押權，為動產擔保交易之債務人。約
    定分三十六期繳納，每一個月一期，每期付款二萬一千六百九十二元，且應將上
  述標的物置放在高雄縣仁武鄉○○村○○路二六七巷十二號住處，甲○○僅得依
    約占有使用，不得將該標的物遷移、出賣或為任何處分。詎甲○○於取得上開標
    的物後，僅繳付貸款第一期，竟意圖為自己不法之利益，在未得花旗銀行同意之
    情形下，即於八十八年八月間某日，將上開標的物持向位於高雄市○○路二九六
    號之正統當鋪典當，得款十八萬元花用，致生損害於花旗銀行。
二、案經被害人花旗銀行訴請臺灣高雄地方法院院檢察署檢察官偵查起訴。
    理  由
一、右揭事實，業據被告甲○○坦承不諱，核與告訴人花旗銀行之職員王集元在偵審
    中指訴之情節相符，復有貸款暨車輛動產抵押契約書影本乙紙在卷足稽，罪證明
    確，被告犯行洵堪認定。
二、核被告所為，係犯動產擔保交易法第三十八條之罪。公訴意旨認被告係將動產擔
    保標的物遷移他處，然經原審及本院審理結果，被告坦承已將標的物出質典當得
    款，並已花用，起訴書犯罪事實此部分之記載容有誤會，並此敘明。原審因而適
    用動產擔保交易法第三十八條、刑法第十一條前段、第四十一條、罰金罰鍰提高
    標準條例第一條前段、第二條，並審酌被告經濟發生困難，無法按期償債時，不
    思與債權人協商償債事宜，反拒絕繳納貸款，又隨即將汽車出質他人，使債權人
    無法順利求償，債權人所受之本息損害高達七十五萬九千二百二十元，惟坦承犯
    行，態度良好等一切情狀，量處有期徒刑五月，並諭知易科罰金之折算標準，核
    其認事用法，並無違誤，量刑亦稱允當，雖被告辯稱係因為腳部病變而當車，惟
    供稱腳部係八十三年開刀，則被告顯非因有突發狀況應急而出質車輛，目前車子
    已流當，已據被告陳明，而被告雖稱其有擔保物，惟告訴代理人羅昌明證稱被告
    提供之擔保物並無拍賣實益，而被告目前亦未與告訴人公司和解，其上訴指摘原
    判決量刑過重，及未宣告緩刑為不當，核無理由，應予以駁回。
據上論斷，應依刑事訴訟法第三百六十八條，判決如主文。
本案經檢察官林應華到庭執行職務。
中    華    民    國     八十九     年       九       月     二十九     日
                              臺灣高等法院高雄分院刑事第五庭
                                  審判長法官  吳水木
                                        法官  洪慶鐘
                                        法官  惠光霞
右正本證明與原本無異。
不得上訴。
            書記官  高惠珠
中    華    民    國     八十九     年       十       月    二          日
本件論罪科刑法條：
動產擔保交易法第三十八條：
動產擔保交易之債務人，意圖不法之利益，將標的物遷移、出賣、出質、移轉、抵押
或為其他處分，致生損害於債權人者，處三年以下有期徒刑、拘役或科或併科六千元
以下之罰金。
                                                                        Ｂ


司法院資訊處製作；財團法人民間司法改革基金會備份。
